---
title: "RapportSerieTemp"
author: "Mickael BOZON; William LAURENT; Pierre MARJOLLET"
date: "26 fevrier 2018"
output: html_document
---

```{r setup, include=FALSE}

knitr::opts_chunk$set(echo = FALSE,
                      fig.align='center',
                      warning = FALSE,
                      fig.show='hold',
                      fig.width=11,
                      fig.height=5) # Par d?faut, le code n'est pas afficher mais les r?sultats ( les sorties) le seront. 

#### On en profite pour mettre en place les packages et les seeds.
library(knitr)
library(magrittr) 
library(dplyr)
library(corrplot)

```

#Introduction

L'objet de ce projet est l'?tudee de 3 s?ries temporelles et la construction pour chaque s?rie d'un mod?le de pr?diction. Tous les outils d?velopp?s dans ce projet d?coulent du cours de S?ries Temporelles. 
Nous commencerons par pr?senter les donn?es, puis nous r?serverons une partie d?di?e par s?rie temporelle ? analyser. Enfin dans une derniere partie, nous r?sumerons les r?sultats des pr?dictions et les observations qu'elles appellent.


```{r Importation donnees}

data <- read.csv("C:/Users/pierr/Documents/ISFA/3A/S?ries temporelles/Projet/Donnees.csv", sep = ";")

names(data) <- c("Periode",
                 "Production.Totale.Brute",
                 "Production.Totale.Nette",
                 "Production.Primaire.Brute",
                 "Production.Primaire.Nette",
                 "Production.Nucl?aire.Brute",
                 "Production.Nucleaire.Nette",
                 "Production.Hydraulique.Brute",
                 "Production.Hydraulique.Nette",
                 "Production.Eolienne.Brute",
                 "Production.Eolienne.Nette",
                 "Production.Photovoltaique.Brute",
                 "Production.Photovoltaique.Nette",
                 "Production.Thermique.Brute",
                 "Production.Thermique.Nette",
                 "?lectricit? absorb?e pour les pompages (en GWh)",
                 "Importations",
                 "Exportations",
                 "Energie appelee reelle yc pertes",
                 "Livraisons.BasseTension",
                 "Livraisons.MoyenneTension",
                 "Livraisons.HauteTension",
                 "Energie appel?e r?elle yc pertes corrig?e du climat",
                 "Livraisons.BasseTension.CorClimat",
                 "Livraisons.MoyenneTension.CorClimat",
                 "Consommation.Primaire",
                 "Consommation.Primaire.CorClimat",
                 "Puissance.maximale.appelee",
                 "Indice.Climatique"
)




#plot(x = data.production.nette$Periode, y = data.production.nette$Production.Totale.Brute, type = "l")

#plot(log(data$Importations), type = "l")

#cor <- cor(data.production.nette[-1])

#corrplot(corr = cor)

ts.production.Totale.Brute <- ts(data$Production.Totale.Brute, frequency = 12, start = c(1981, 1), end = c(2017, 11))
ts.import <- ts(data$Importations, frequency = 12,  start = c(1981,1), end = c(2017, 11))
ts.photo <- ts(data$Production.Photovoltaique.Brute, frequency = 12, start = c(1981,1), end = c(2017,11))


plot(decompose(ts.import, type = "additive"))


```

#Partie 1: la production totale brute d'?lectricit?


##Repr?sentation.

```{r affichage ts.production}

plot(ts.production.Totale.Brute, ylab = "Production totale d'?lectricit? brute", type = "l")

```

Cette repr?sentation appelle d?j? plusieurs observations:
- Pr?sence d'une saisonnalit? d'amplitude constante: on se place alors de la cadre des mod?les additifs
- Le trend ne semble pas lin?aire

Avant de se lancer brutalement dans l'estimation d'un mod?le pour cette s?rie temporelle, on peut essayer de s'int?resser aux valeurs qui composent cette production globale brute.
Dans cet esprit, on remarque que cette s?rie est la somme des productions brutes. Cependant, les s?ries n'?tant pas ind?pendantes, il serait laborieux de d?velopper plus sur cette voie l?. Nous d?cidons donc de malgr? tout nous lancer directement dans l'?tude de la s?rie brutalement.


##Stationnarit?




```{r pressure, echo=FALSE}
plot(pressure)
```

Note that the `echo = FALSE` parameter was added to the code chunk to prevent printing of the R code that generated the plot.
