---
title: "RapportSerieTemp"
author: "Mickael BOZON; William LAURENT; Pierre MARJOLLET"
date: "26 février 2018"
output: html_document
---

```{r setup, include=FALSE}

knitr::opts_chunk$set(echo = FALSE,
                      fig.align='center',
                      warning = FALSE,
                      fig.show='hold',
                      fig.width=11,
                      fig.height=5) # Par défaut, le code n'est pas afficher mais les résultats ( les sorties) le seront. 

#### On en profite pour mettre en place les packages et les seeds.
library(knitr)
library(magrittr) 
library(dplyr)
library(corrplot)

```

#Introduction

L'objet de ce projet est l'étude de 3 séries temporelles et la construction pour chaque série d'un modéle de prédiction. Tous les outils développés dans ce projet découlent du cours de Séries Temporelles. 
Nous commencerons par présenter les données, puis nous réserverons une partie dédiée par série temporelle a analyser. Enfin dans une derniere partie, nous résumerons les résultats des prédictions et les observations qu'elles appellent.


```{r Importation donnees}

data <- read.csv("C:/Users/MBozon/Documents/ISFA/Series temporelles/Memoire/Donnees.csv", sep = ";")

names(data) <- c("Periode",
                 "Production.Totale.Brute",
                 "Production.Totale.Nette",
                 "Production.Primaire.Brute",
                 "Production.Primaire.Nette",
                 "Production.Nucleaire.Brute",
                 "Production.Nucleaire.Nette",
                 "Production.Hydraulique.Brute",
                 "Production.Hydraulique.Nette",
                 "Production.Eolienne.Brute",
                 "Production.Eolienne.Nette",
                 "Production.Photovoltaique.Brute",
                 "Production.Photovoltaique.Nette",
                 "Production.Thermique.Brute",
                 "Production.Thermique.Nette",
                 "Electricite absorbee pour les pompages (en GWh)",
                 "Importations",
                 "Exportations",
                 "Energie appelee reelle yc pertes",
                 "Livraisons.BasseTension",
                 "Livraisons.MoyenneTension",
                 "Livraisons.HauteTension",
                 "Energie appelee reelle yc pertes corrigee du climat",
                 "Livraisons.BasseTension.CorClimat",
                 "Livraisons.MoyenneTension.CorClimat",
                 "Consommation.Primaire",
                 "Consommation.Primaire.CorClimat",
                 "Puissance.maximale.appelee",
                 "Indice.Climatique"
)




#plot(x = data.production.nette$Periode, y = data.production.nette$Production.Totale.Brute, type = "l")

#plot(log(data$Importations), type = "l")

#cor <- cor(data.production.nette[-1])

#corrplot(corr = cor)

ts.production.Totale.Brute <- ts(data$Production.Totale.Brute, frequency = 12, start = c(1981, 1), end = c(2017, 11))
ts.import <- ts(data$Importations, frequency = 12,  start = c(1981,1), end = c(2017, 11))
ts.photo <- ts(data$Production.Photovoltaique.Brute, frequency = 12, start = c(1981,1), end = c(2017,11))


plot(decompose(ts.import, type = "additive"))


```

#Partie 1: la production totale brute d'electricite


##Representation.

```{r affichage ts.production}

plot(ts.production.Totale.Brute, ylab = "Production totale d'electricite brute", type = "l")

```

Cette représentation appelle déja plusieurs observations:
- Présence d'une saisonnalité d'amplitude constante: on se place alors de la cadre des modéles additifs
- Le trend ne semble pas linéaire

Avant de se lancer brutalement dans l'estimation d'un modéle pour cette série temporelle, on peut essayer de s'intéresser aux valeurs qui composent cette production globale brute.
Dans cet esprit, on remarque que cette série est la somme des productions brutes. Cependant, les séries n'étant pas indépendantes, il serait laborieux de développer plus sur cette voie la. Nous décidons donc de malgré tout nous lancer directement dans l'étude de la série brutalement.


##Stationnarité




```{r pressure, echo=FALSE}
plot(pressure)
```

Note that the `echo = FALSE` parameter was added to the code chunk to prevent printing of the R code that generated the plot.
